【裁判字號】    92,毒抗,960
【裁判日期】    921028
【裁判案由】    聲請觀察勒戒
【裁判全文】
臺灣高等法院臺中分院刑事裁定              九十二年度毒抗字第九六○號
    抗  告  人
    即受處分人  甲○○○
右列抗告人因違反毒品危害防制條例案件，不服臺灣臺中地方法院中華民國九十二年
十月二十八日第一審裁定（九十二年度毒聲字第二六二六號）提起抗告，本院裁定如
左：
    主      文
抗告駁回。
    理      由
一、本案經本院審理結果，認第一審裁定認事用法及對抗告人所為處遇均無不當，應
    予維持，並引用第一審裁定書記載之理由（如附件）。
二、抗告意旨略以：抗告人甲○○○因感冒流鼻水，是至藥房購買鼻通寧成藥服用，
    該成藥含有ｐｈｅｎｙｌｐｒｏｐａｎｏｌａｍｉｎｅ  ｈｙｄｒｏｃｈｌｏｒ
    ｉｄｅ，屬類交感神經興奮劑，是抗告人始會經警採尿送驗發現ＭＤＭＡ反應，
    抗告人實未施用毒品，請撤銷原審裁定云云。
三、經查本案抗告人固提出國安大藥局九十二年八月十三日免用統一發票收據一紙稱
    伊於是日有至藥局購買鼻通寧成藥服用云云，然如無特殊事由，至藥房購買成藥
    ，應係銀貨兩訖，實無特開立收據之必要，且查卷附收據並未記載購買人為何人
    ，自無從據此認定確係抗告人購買之，再者縱有人確於九十二年八月十三日至藥
    局購買該成藥，亦無事證證明抗告人曾服用之，況依卷附鼻通寧成藥成分說明，
    該成藥含有ｐｈｅｎｙｌｐｒｏｐａｎｏｌａｍｉｎｅ  ｈｙｄｒｏｃｈｌｏｒ
    ｉｄｅ，屬類交感神經興奮劑，然亦無何事證證明服用者之尿液即會因此遭驗出
    ＭＤＭＡ反應，是難認卷附藥房收據與本案有關，本案抗告並無理由，應予駁回
    。
四、據上論結，應依刑事訴訟法第四百十二條，裁定如主文。
中      華      民      國      九十二     年    十二     月     一     日
                                臺灣高等法院臺中分院刑事第五庭
                                      審判長法  官  袁  從  楨
                                            法  官  胡  森  田
                                            法  官  姚  勳  昌
右正本證明與原本無異。
不得再抗告。
                                            書記官  洪  麗  華
中      華      民      國      九十二     年    十二  月     一     日
                                                                        Ｒ
臺灣臺中地方法院刑事裁定                      九十二年度毒聲字第二六二六號
    聲  請  人  臺灣臺中地方法院檢察署檢察官
    被      告  甲○○○  男  二十一歲（民國○○○年○月○日生）
                          住臺中市○○區○○路三段三三九號
                          身分證統一編號：Ｚ000000000號
右列被告因違反毒品危害防制條例案件（九十二度毒偵字第二八四二號），經檢察官
聲請送觀察、勒戒（九十二度聲觀字第一五三五號），本院裁定如左：
    主  文
甲○○○施用第二級毒品，應送勒戒處所觀察、勒戒。
    理  由
一、聲請意旨略以：被告甲○○○於民國（下同）九十二年八月十四日前三日內某時
    ，在不詳處所，以不詳方式，施用第二級毒品ＭＤＭＡ，為警於九十二年八月十
    四日凌晨三時三十分許許，在臺中市○區○○路九九號「Ｅ－ＨＯＵＳＥ」ＫＴ
    Ｖ七○六包廂內臨檢，經被告同意採集尿液送檢驗而查獲。被告雖於警詢時矢口
    否認有何施用毒品之犯行，然查：被告上開所採集之尿液經送檢驗結果，確呈Ｍ
    ＤＭＡ陽性反應，有中山醫學大學附設醫院藥物濫用檢測中心檢驗報告一紙附卷
    可稽。是被告施用第二級毒品之犯行堪予認定。爰依毒品危害防制條例第二十條
    第一項及觀察勒戒處分執行條例第三條第一項規定，聲請裁定將被告送勒戒處所
    觀察、勒戒等語。
二、經核屬實，應依毒品危害防制條例第二十條第一項、觀察勒戒處分執行條例第三
    條第一項，裁定如主文。
中      華      民      國      九十二      年    十    月    二十八    日
                                臺灣臺中地方法院刑事第五庭
                                    法  官 劉麗瑛
右正本證明與原本無異。
如不服本裁定，應於送達後五日內，向本院提出抗告狀。
                                    書記官
中      華      民      國      九十二      年    十    月    二十八    日


司法院資訊處製作；財團法人民間司法改革基金會備份。
